---
title: "106-2 大數據分析方法 作業二"
output: github_document
author: 機械四 陳韋達
---

作業完整說明[連結](https://docs.google.com/document/d/1aLGSsGXhgOVgwzSg9JdaNz2qGPQJSoupDAQownkGf_I/edit?usp=sharing)

學習再也不限定在自己出生的國家，台灣每年有許多學生選擇就讀國外的大專院校，同時也有人多國外的學生來台灣就讀，透過分析[大專校院境外學生人數統計](https://data.gov.tw/dataset/6289)、[大專校院本國學生出國進修交流數](https://data.gov.tw/dataset/24730)、[世界各主要國家之我國留學生人數統計表](https://ws.moe.edu.tw/Download.ashx?u=C099358C81D4876CC7586B178A6BD6D5062C39FB76BDE7EC7685C1A3C0846BCDD2B4F4C2FE907C3E7E96F97D24487065577A728C59D4D9A4ECDFF432EA5A114C8B01E4AFECC637696DE4DAECA03BB417&n=4E402A02CE6F0B6C1B3C7E89FDA1FAD0B5DDFA6F3DA74E2DA06AE927F09433CFBC07A1910C169A1845D8EB78BD7D60D7414F74617F2A6B71DC86D17C9DA3781394EF5794EEA7363C&icon=..csv)可以了解103年以後各大專院校國際交流的情形。請同學分析以下議題，並以視覺化的方式呈現分析結果，呈現103年以後大專院校國際交流的情形。



## 來台境外生分析
### 資料匯入與處理
```{r dataloadToTWN}
library(readr)
library(dplyr)

oside103<-read_csv("https://quality.data.gov.tw/dq_download_csv.php?nid=6289&md5_url=25f64d5125016dcd6aed42e50c972ed0")
oside104<-read_csv("https://quality.data.gov.tw/dq_download_csv.php?nid=6289&md5_url=4d3e9b37b7b0fd3aa18a388cdbc77996")
oside105<-read_csv("https://quality.data.gov.tw/dq_download_csv.php?nid=6289&md5_url=19bedf88cf46999da12513de755c33c6")
oside106<-read_csv("https://quality.data.gov.tw/dq_download_csv.php?nid=6289&md5_url=50e3370f9f8794f2054c0c82a2ed8c91")


oside103$total<-rowSums(oside103[,3:11],na.rm = T)
oside104$total<-rowSums(oside104[,3:11],na.rm = T)
oside105$total<-rowSums(oside105[,3:11],na.rm = T)
oside106$total<-rowSums(oside106[,3:11],na.rm = T)

total<-merge(select(oside103,"國別",total),
             select(oside104,"國別",total),
             "國別")
total<-merge(total,
             select(oside105,"國別",total),
             "國別")
total<-merge(total,
             select(oside106,"國別",total),
             "國別")

names(total)<-c("國別","103","104","105","106")
total<-total%>%
  mutate(totalpeople = rowSums(total[,2:5]))%>%
  select("國別",totalpeople)%>%
  arrange(desc(totalpeople))%>%
  head(10)
```

### 哪些國家來台灣唸書的學生最多呢？ 
```{r ToTWNCountry}
#這是R Code Chunk

head(total)
knitr::kable(head(total))
library(knitr)
kable(head(total))
```

### 哪間大學的境外生最多呢？
```{r ToTWNUniversity}
coll103<-read_csv("https://quality.data.gov.tw/dq_download_csv.php?nid=6289&md5_url=a6d1469f39fe41fb81dbfc373aef3331")
coll104<-read_csv("https://quality.data.gov.tw/dq_download_csv.php?nid=6289&md5_url=8baeae81cba74f35cf0bb1333d3d99f5")
coll105<-read_csv("https://quality.data.gov.tw/dq_download_csv.php?nid=6289&md5_url=1a485383cf9995da679c3798ab4fd681")
coll106<-read_csv("https://quality.data.gov.tw/dq_download_csv.php?nid=6289&md5_url=883e2ab4d5357f70bea9ac44a47d05cc")

coll103$`非學位生-大陸研修生`<-as.numeric(gsub("…",NA,coll103$`非學位生-大陸研修生`))
coll104$`非學位生-大陸研修生`<-as.numeric(gsub("…",NA,coll104$`非學位生-大陸研修生`))

coll103$total<-rowSums(coll103[,4:12],na.rm = T)
coll104$total<-rowSums(coll104[,4:12],na.rm = T)
coll105$total<-rowSums(coll105[,4:12],na.rm = T)
coll106$total<-rowSums(coll106[,4:12],na.rm = T)

collMerge<-merge(select(coll103,"學校名稱",total),
              select(coll104,"學校名稱",total),
              "學校名稱")
collMerge<-merge(collMerge,
              select(coll105,"學校名稱",total),
              "學校名稱")
collMerge<-merge(collMerge,
              select(coll106,"學校名稱",total),
              "學校名稱")

names(collMerge)<-c("學校名稱","103","104","105","106")

collMerge<-collMerge%>%
  mutate(totalpeople = rowSums(collMerge[,2:5]))%>%
  select("學校名稱",totalpeople)%>%
  arrange(desc(totalpeople))%>%
  head(10)

```

### 各個國家來台灣唸書的學生人數條狀圖
```{r ToTWNCountryBar}
library(ggplot2)
ggplot()+
  geom_bar(data = total,
           aes(x=國別,y=totalpeople),
           stat = "identity")
```

### 各個國家來台灣唸書的學生人數面量圖
```{r ToTWNCountryMap}

library(jsonlite)
CountriesComparisionTable<-fromJSON("https://gist.githubusercontent.com/jacobbubu/060d84c2bdf005d412db/raw/845c78f55e49fee89814bdc599355069f07b7ee6/countries.json")
library(choroplethr)
library(choroplethrMaps)
CountyZoomChoropleth
names(total)<-c("Taiwan","people")
newTotal<-merge(CountriesComparisionTable,total,"Taiwan")
newTotal<-select(newTotal,English,people)
newTotal<-group_by(newTotal,English)%>%
  summarise(people=sum(people))
newTotal<-newTotal[-120,]
names(newTotal)<-c("region","value")
country_choropleth(newTotal)
```

## 台灣學生國際交流分析

### 資料匯入與處理
```{r dataloadFromTWN}
Student_RPT_07<-read_csv("Student_RPT_07.csv",locale = locale(encoding = "BIG5"))
```

### 台灣大專院校的學生最喜歡去哪些國家進修交流呢？
```{r FromTWNCountry}
byCountry<-group_by(Student_RPT_07,`對方學校(機構)國別(地區`))%>%
  summarise(total = sum(小計))%>%
  arrange(desc(total))%>%
  head(10)
```

### 哪間大學的出國交流學生數最多呢？
```{r FromTWNUniversity}
byCollege<-group_by(Student_RPT_07,`學校名稱`)%>%
  summarise(total = sum(小計))%>%
  arrange(desc(total))%>%
  head(10)
```

### 台灣大專院校的學生最喜歡去哪些國家進修交流條狀圖
```{r FromTWNCountryBar}
barCountry<-group_by(Student_RPT_07,`對方學校(機構)國別(地區)`)%>%
  summarise(total = sum(小計))%>%
  arrange(desc(total))%>%
  mutate(other = rowSums(barCountry[,11:140]))

ggplot()+geom_bar(data = byCountry,
           aes(x=`對方學校(機構)國別(地區)`,y=total),
           stat = 'identity')
```

### 台灣大專院校的學生最喜歡去哪些國家進修交流面量圖
```{r FromTWNCountryMap}
names(barCountry)<-c("Taiwan","total")
newByCountry<-
  merge(barCountry,CountriesComparisionTable,"Taiwan")%>%
  select(English,total)
names(newByCountry)<-c("region","value")
newByCountry<-newByCountry[-c(19,43,70,76,78,11),]

country_choropleth(newByCountry)
```

## 台灣學生出國留學分析

### 資料匯入與處理
```{r dataloadFromTWNAb}

tw<-read_csv("https://ws.moe.edu.tw/Download.ashx?u=C099358C81D4876CC7586B178A6BD6D5062C39FB76BDE7EC7685C1A3C0846BCDD2B4F4C2FE907C3E7E96F97D24487065577A728C59D4D9A4ECDFF432EA5A114C8B01E4AFECC637696DE4DAECA03BB417&n=4E402A02CE6F0B6C1B3C7E89FDA1FAD0B5DDFA6F3DA74E2DA06AE927F09433CFBC07A1910C169A1845D8EB78BD7D60D7414F74617F2A6B71DC86D17C9DA3781394EF5794EEA7363C&icon=..csv")

```

### 台灣學生最喜歡去哪些國家留學呢？
```{r FromTWNAb}
tw<-select(TW,"國別","總人數")%>%
  arrange(desc(總人數))%>%
  head(10)
```

### 台灣學生最喜歡去哪些國家留學面量圖
```{r FromTWNAbMap}
names(tw)<-c("Taiwan","value")

newTW<-merge(tw,CountriesComparisionTable,"Taiwan")%>%
  select(English,value)

names(newTW)<-c("region","value")

country_choropleth(newTW)
```

## 綜合分析

請問來台讀書與離台讀書的來源國與留學國趨勢是否相同(5分)？想來台灣唸書的境外生，他們的母國也有很多台籍生嗎？請圖文並茂說明你的觀察(10分)。